臺灣高等法院刑事判決
108年度上訴字第1927號
上  訴  人  
即  被  告  吳品潔


選任辯護人  黃當庭律師(法扶律師)
上列上訴人即被告因違反毒品危害防制條例案件，不服臺灣士林
地方法院108年度訴字第86號，中華民國108年5月31日第一審判
決（起訴案號：臺灣士林地方檢察署108年度偵字第3159號、108
年度毒偵字第593號），提起上訴，本院判決如下：
    主  文
上訴駁回。
    事  實
一、甲○○於民國105年間，因施用毒品案件，經原審法院以106年
    度審簡字第950號判處有期徒刑2月確定，甫於107年4月10日
    易科罰金執行完畢。詎猶不知悛悔，明知甲基安非他命係毒
    品危害防制條例第2條第2項第2款所列管之第二級之毒品
    ，不得非法販賣、施用，竟持其所有插用門號0000000000號
    、0000000000號手機，為販賣本案第二級毒品犯行之聯繫工
    具，分別為下列行為：
  ㈠基於販賣第二級毒品甲基安非他命以營利之犯意，於108年1
    月9日凌晨3時55分許，在新北市淡水區淡江路1段「淡江有
    約」社區對面全家便利商店旁，以新臺幣（下同）1000元之
    價格，販賣第二級毒品甲基安非他命0.3公克予陳世傑。
  ㈡基於販賣第二級毒品甲基安非他命以營利之犯意，於108年1
    月24日凌晨3時23分許，在新北市淡水區沙崙路上某籃球場
    旁，以1000元之價格，販賣第二級毒品甲基安非他命0.3公
    克予簡鴻德。
  ㈢基於販賣第二級毒品甲基安非他命以營利之犯意，於108年1
    月27日下午4時22分至24分許，在新北市○○區○○街0號4樓住
    處樓下，以500元之價格，販賣第二級毒品甲基安非他命0.1
    5公克予簡鴻德。
  ㈣基於販賣第二級毒品甲基安非他命以營利之犯意，於108年2
    月17日上午8時37分許，在新北市○○區○○街0號4樓住處樓下
    ，以1500元之價格，販賣第二級毒品甲基安非他命0.35公克
    予簡鴻德。
  ㈤基於販賣第二級毒品甲基安非他命以營利之犯意，於107年
    12月23日上午11時37分許，在新北市○○區○○路0段000號10樓
    住處社區後門外，以2000元之價格，販賣第二級毒品甲基安
    非他命0.6公克予江信樟。
  ㈥基於販賣第二級毒品甲基安非他命以營利之犯意，於107年
    12月27日下午4時50分許，在新北市○○區○○路0段000號10樓
    住處社區後門外，以2000元之價格，販賣第二級毒品甲基安
    非他命0.6公克予江信樟。
  ㈦基於販賣第二級毒品甲基安非他命以營利之犯意，於108年1
    月7日下午6時38分許後某時間，在新北市○○區○○路0段000號
    10樓住處社區後門外，以1000元之價格，販賣第二級毒品甲
    基安非他命0.3公克予江信樟。
  ㈧基於販賣第二級毒品甲基安非他命以營利之犯意，於108年1
    月8日晚間9時6分許，在新北市○○區○○路0段000號10樓住處
    社區後門外，以2000元之價格，販賣第二級毒品甲基安非他
    命0.6公克予江信樟。
  ㈨基於施用第二級毒品甲基安非他命之犯意，於108年2月18日
    凌晨1時許，在新北市淡水區大義街上之停車場內，以吸食
    器燒烤吸取煙霧方式，施用第二級毒品甲基安非他命1次。
    嗣為警於108年2月18日下午4時33分許，持原審法院核發之
    搜索票，前往甲○○位於新北市○○區○○街0號4樓居處執行搜索
    ，因而扣得供其施用第二級毒品甲基安非他命之吸食器3組
    、供販賣毒品使用之電子磅秤1個、分裝袋2包及其所持有供
    插用上開0000000000門號SIM卡1枚所用之行動電話1支。
二、案經臺北市政府警察局萬華分局報告臺灣士林地方檢察署檢
    察官偵查起訴。
    理  由
壹、證據能力：
    按被告以外之人於審判外之陳述，雖不符刑事訴訟法第159
    條之1至第159條之4之規定，而經當事人於審判程序同意作
    為證據，法院審酌該言詞陳述或書面陳述作成時之情況，認
    為適當者，亦得為證據。又當事人、代理人或辯護人於法院
    調查證據時，知有第159條第1項不得為證據之情形，而未於
    言詞辯論終結前聲明異議者，視為有前項之同意，同法第15
    9條之5亦有明定。查本件檢察官、被告及辯護人就本判決下
    列所引被告以外之人於審判外陳述之證據能力均不予爭執，
    迄至言詞辯論終結，亦未對該等證據之證據能力聲明異議，
    本院審酌該些供述證據作成時，核無違法取證或其他瑕疵，
    認為以之作為本案之證據屬適當，自有證據能力。其餘資以
    認定被告犯罪事實之非供述證據，均查無違反法定程序取得
    之情形，依刑事訴訟法第158條之4反面規定，亦具證據能力
    。
貳、實體部分：
一、認定事實所憑之證據及理由：
  ㈠上揭犯罪事實，業據上訴人即被告（下稱被告）甲○○迭於警
    詢、偵查、原審及本院準備程序、審理中，均坦承不諱（
    見偵卷一第13至33、123至128頁，原審卷第28、88、169頁 
    ，本院卷第152、229頁），就被告上開販賣第二級毒品甲基
    安非他命部分，核與證人陳世傑、簡鴻德、江信樟證述情節
    相符一致（見偵卷一第171至172、150至153、190至193頁）
    ，復有通訊監察譯文、原審法院108年度聲搜字第86號搜索
    票、台北市政府警察局萬華分局搜索扣押筆錄、扣押物品目
    錄表、原審法院107年度聲監字第338號、108年度聲監續字
    第8 號、108 年度聲監字第37號通訊監察書可稽（見偵卷一
    第57至58、59至66、50至52、4至7頁、偵卷二第87至92頁）
    ，暨被告供作本件販賣第二級毒品使用內含門號0000000000
    號SIM卡1枚及行動電話1支、電子磅秤1個、分裝袋2 包扣案
    為憑；就被告施用第二級毒品甲基安非他命部分，則有台灣
    尖端先進生技醫藥股份有限公司108 年3月5日濫用藥物檢驗
    報告、臺北市政府警察局偵辦毒品案件尿液檢體委驗單（偵
    卷一第246、247頁）、扣案供被告施用第二級毒品甲基安非
    他命之吸食器3 組、交通部民用航空局醫務中心毒品108年3
    月5日航藥鑑字第0000000、0000000、0000000號鑑定書在卷
    為憑（見偵卷一第242 至244 頁），足認被告任意性之自白
    與事實相符，堪以採信。
  ㈡按販賣毒品係違法行為，非可公然為之，有獨特販售通路及
    管道，並無公定價格，容易增減分裝重量，且每次買賣之價
    格、數量，當各有差異，或隨供需雙方資力、關係深淺、需
    求量、貨源充裕與否、對行情之認知、販賣者對資金之需求
    程度，及政府查緝鬆嚴之態度，為各種不同之風險評估，而
    為機動性之調整，故其價格標準，自非一成不變，販賣者從
    各種價差或量差或純度差牟利之方式，亦有差異，但其意圖
    營利之非法販賣行為目的則同一。況毒品價格非低、取得不
    易，毒品非法交易，向為政府查禁森嚴且重罰不寬貸，被告
    與江信樟、陳世傑、簡鴻德，非親故至交，苟非有利可圖，
    殊無甘冒遭查獲重罰之高度風險，而平白親送交付毒品之理
    。又被告於原審羈押訊問時亦供稱：我賣給江信樟、陳世傑
    、簡鴻德賣1克可以賺500元左右，有時是要賺自己可以施用
    的毒品，就是我施用毒品不用買，從賺的裡面取得等語（見
    聲羈卷第2、5頁），益證被告確有販賣第二級毒品藉此牟利
    之意圖及犯行至明。
  ㈢綜上，本案事證明確，被告上開犯行均堪認定，應依法論科
    。
二、論罪
  ㈠按甲基安非他命為毒品危害防制條例第2 條第2 項第2 款所
    定之第二級毒品，依法不得販賣、施用。是核被告如事實欄
    一㈠至㈧所示時地之販賣甲基安非他命予陳世傑、簡鴻德、江
    信樟所為，均係犯毒品危害防制條例第4條第2項販賣第二級
    毒品罪；被告如事實欄一㈨所示時地之施用甲基安非他命之
    行為，係犯同條例第10條第2項之施用第二級毒品罪。被告
    意圖販賣而持有第二級毒品之低度行為，及施用第二級毒品
    而持有第二級毒品之低度行為，分別為其販賣、施用之高度
    行為所吸收，均不另論罪。被告所犯上開9 罪間，犯意各別
    ，行為互殊，應分論併罰。
  ㈡累犯是否加重其刑之說明：
  1.查被告前於105年間因施用毒品案件，經原審法院以106年度
    審簡字第950號判處有期徒刑2月確定，甫於107年4月10日易
    科罰金執行完畢，有本院被告前案紀錄表、上開案號判決影
    本在卷可憑，被告於上揭有期徒刑執行完畢5年以內，故意
    再犯本件有期徒刑以上之各罪，均為累犯。
  2.依108年2月22日公布之司法院釋字第775號意旨：刑法第47
    條第1項之累犯規定，不分情節一律加重最低本刑，不符憲
    法罪刑相當原則，牴觸憲法第23條之比例原則，有關機關應
    自解釋公布日起2年內修正之，於修正前，法院就該個案應
    依解釋意旨，裁量是否加重最低本刑等語。亦即在現行刑法
    第47條第1項累犯規定修正之前，法院仍得斟酌個案情形，
    裁量是否加重最低本刑，並未完全排除累犯規定之適用。本
    院審酌被告因上開施用毒品案件，甫於107年4月10日執行完
    畢，竟未生警惕作用，旋於不到1年之期間內，再為施用毒
    品之犯行，並進而上開各次販賣第二級毒品犯行，足見前罪
    之徒刑執行成效不彰，其對刑罰之反應力顯然薄弱，自我控
    制力及守法意識不佳，所為上開施用第二級毒品罪、販賣第
    二級毒品8罪，均有加重其刑之必要，爰依刑法第47條第1項
    規定分別加重其刑，惟販賣第二級毒品其法定刑無期徒刑部
    分，依法不得加重。
  ㈢關於毒品危害防制條例第17條第2項之審酌：
    按犯毒品危害防制條例第4條至第8條之罪於偵查及審判中均
    自白者，減輕其刑，毒品危害防制條例第17條第2項定有明
    文。所謂偵查及審判中均自白，祇須被告於偵查、審判中均
    曾經自白，即得認有該條項之適用。查被告所犯上開8次販
    賣第二級毒品犯行，其於檢察官偵訊、原審及本院審理時均
    坦承犯行，均應依毒品危害防制條例第17條第2項之規定，
    予以減輕其刑，並依法先加後減之。  
  ㈣關於毒品危害防制條例第17條第1項之審酌：
    按毒品危害防制條例第17條第1項規定：「犯第4條至第8條
    、第10條或第11條之罪，供出毒品來源，因而查獲其他正犯
    或共犯者，減輕或免除其刑。」，其中所謂「供出毒品來源
    ，因而破獲者」之規定，係指具體提供毒品來源資訊，使有
    偵查或調查犯罪職權之公務員知悉而對之發動偵查或調查，
    並因而破獲者而言。被告固自警詢起即供指其所販賣及施用
    之毒品甲基安非他命，均係向吳奕龍取得（見偵卷一第33、
    34、129頁），辯護人於原審則為被告辯護稱：被告應得依
    毒品危害防制條例上述條項減經其刑云云。惟經原審函詢臺
    灣士林地方檢察署及臺北市政府警察局萬華分局後，臺北市
    政府警察局萬華分局函覆稱：經對被告遭查扣之門號000000
    0000智慧型手機進行數位採證，採證結果無法取得被告供述
    與毒品上游來源吳奕龍之對話紀錄等具體事證，吳奕龍無具
    體事證可供查緝等語，有108年5月6日北市警萬分刑字第108
    3018762號函及檢附之職務報告在卷可稽（見原審卷第149 
    頁）；臺灣士林地方檢察署亦於108年5月8日士檢家堅108偵
    3159字第1080020567號函覆為相同表示（見原審卷第151頁
    ）。嗣再經本院向台北市政府萬華分局函詢後，該分局函覆
    稱：本分局並未因被告甲○○之供述查獲上游吳奕龍、葉家和
    等語，有108年11月29日北市警萬分刑字第1083048792號函
    及檢附之職務報告在卷可參（見本院卷第177至179頁），依
    上開說明，本案未因被告供出來源查獲其他正犯或共犯，自
    無毒品危害防制條例第17條第1項規定之適用，被告及辯護
    人上訴主張應依上開規定減免其刑，難認可採（見本院卷第
    77至79頁）。
  ㈤關於刑法第59條規定之審酌：
    按刑法第59條規定之酌量減輕其刑，必須犯罪另有特殊之原
    因與環境，在客觀上足以引起一般同情，認為即使予以宣告
    法定最低度刑，猶嫌過重者，始有其適用；惟遇有其他法定
    減輕之事由者，則應係指適用其他法定減輕事由減輕其刑後
    之最低度刑而言。倘被告別有法定減輕事由者，應先適用法
    定減輕事由減輕其刑後，猶認其犯罪之情狀顯可憫恕，即使
    科以該減輕後之最低度刑仍嫌過重者，始得適用刑法第59條
    規定酌量減輕其刑。
    查毒品之危害，除戕害施用者之身心健康外，復因毒品施用
    者為取得購買毒品所需之金錢，亦衍生家庭、社會治安問題
    ，本件被告販賣第二級毒品之犯行，對於毒品施用者提供來
    源，其行為對於他人身心健康及社會秩序實已造成潛在之危
    險，影響非微，而被告販賣第二級毒品之犯行，有累犯之加
    重刑度事由（無期徒刑部分不得加重），再依毒品危害防制
    條例第17條第2項規定之減輕其刑，其最低刑度已減輕甚多
    ，足使之為適當刑罰制裁，況且，被告曾因於105年間因涉
    販賣第二級毒品犯行，經原審法院另以106年度訴字第250號
    判決判處有期徒刑3年8月在案（尚未確定），有本院被告前
    案紀錄表1份在卷可考，被告猶不知警惕反省，竟再為本件
    各次販賣第二級毒品犯行，綜觀被告之犯罪情狀，並無顯可
    憫恕之情，難認有何情輕法重之情事。    
    另毒品危害防制條例第10條第2項施用第二級毒品罪之法定
    刑為3年以下有期徒刑，而被告自身有施用第二級毒品甲基
    安非他命之習性，且甫經法院論罪科刑，其明知施用毒品容
    易成癮，濫行施用，非但對施用者身心造成傷害，亦易導致
    社會之其他犯罪問題，本件復查無被告個人方面有何特殊之
    原因或環境而犯罪，依其所為施用毒品罪之犯罪情狀，在客
    觀上亦不足以引起一般人同情，難認有何顯可憫恕、情輕法
    重之情事。從而，本件被告所為前揭販賣第二級毒品、施用
    第二級毒品犯行，均無適用刑法第59條減輕其刑之餘地，被
    告及辯護人上訴主張應依該規定再予酌減，難認可採（見本
    院卷第79至81頁）。    
三、原審以被告犯罪明確，而適用毒品危害防制條例第4 條第2
    項、第10條第2項、第17條第2 項、第18條第1項前段、第19
    條第1項，刑法第11條、第47條第1項、第41條第1項前段、
    第51條第5款、第38條第2項、第38條之1第1項前段、第3項
    之規定，說明審酌被告明知第二級毒品甲基安非他命嚴重妨
    害人之身心健康，詎忽視該等毒品對於健康之戕害及國家杜
    絕毒品犯罪之禁令，為貪圖利益而為本件販賣第二級毒品犯
    行，危害非輕，及被告前因施用毒品案件，經觀察勒戒及本
    院判處罪刑，仍不知悔改，再犯本案施用第二級毒品之罪，
    可見其自制力之薄弱，漠視國家對於杜絕毒品犯罪之禁令，
    但施用毒品之犯行僅戕害被告己身，犯罪手段尚屬平和，又
    被告於偵審程序均坦認全部犯行之犯後態度，兼衡被告自陳
    國中畢業之教育程度、之前從事工作種類、所得、有2 個未
    成年子女由被告扶養之家庭及經濟狀況（見原審卷第171頁
    ），暨其犯罪動機、目的、手段、販賣毒品之數量及所獲利
    益等一切情狀，就販賣第二級毒品8罪，各處有期徒刑3年8
    月，並依刑法第51條第5款規定定其應執行刑為7年6月；另
    就施用第二級毒品部分量處有期徒刑3月，並諭知如易科罰
    金以新臺幣1千元折算1日之標準。復就沒收部分說明：扣案
    行動電話1支、電子磅秤1個、分裝袋2包，係被告持用供本
    案販賣毒品所用之物，除據被告供認在卷，並經證人陳世傑
    、簡鴻德、江信樟證述明確，且有前引台北市政府警察局萬
    華分局搜索扣押筆錄、扣押物品目錄表、通訊監察譯文在卷
    可參，係供被告事實欄一㈠至㈧販賣毒品所用之物，應依毒品
    危害防制條例第19條第1 項規定，於被告上開各次販賣毒品
    罪刑項下諭知沒收；扣案門號0000000000號SIM卡1枚，係供
    被告事實欄一㈣販賣毒品所用之物，應依毒品危害防制條例
    第19條第1項規定於該次販賣毒品罪刑項下諭知沒收；未扣
    案0000000000號SIM卡1枚部分，則係供被告為事實欄一㈠至㈢
    及㈤至㈧販賣毒品所用之物，應依毒品危害防制條例第19條第
    1 項規定，於被告上述各次販賣毒品罪刑項下諭知沒收，並
    依刑法第38條第4 項規定，於全部或一部不能沒收或不宜執
    行沒收時，追徵其價額。扣案吸食器3組，則係被告所有供
    施用甲基安非他命犯罪所用之物，亦據被告於原審審理時供
    承在卷（見原審卷第162 頁），且經送鑑驗後，該3 組吸食
    器經乙醇沖洗，均檢出甲基安非他命之成分，有交通部民用
    航空局醫務中心毒品108年3月5日航藥鑑字第0000000、0000
    000、0000000號鑑定書（見偵卷一第242至244頁）為憑，則
    扣案吸食器3 組因其上殘留之毒品難以析離，且無析離實益
    與必要，應視同毒品，均應依毒品危害防制條例第18條第1
    項前段之規定，沒收銷燬之。至於扣案另1枚SIM卡，被告供
    稱與本案犯罪無關，自不得於本案宣告沒收。至各次販毒價
    金（如附表編號一至八所示），分別係屬被告之犯罪所得，
    雖未扣案，仍應依刑法第38條之1第3項規定，於被告各次販
    賣第二級毒品罪項下宣告沒收，並諭知於全部或一部不能沒
    收或不宜執行沒收時，則追徵其價額。經核判決認事用法，
    洵無違誤，量刑亦屬妥適。    
四、被告上訴意旨雖以：被告曾於偵查中提供上游資料以供查緝
    ，請依毒品危害防制條例第17條第1項規定減刑，且被告之
    犯罪動機，乃係經濟及生活壓力迫使所為，懇請適用刑法第
    59條規定衡情減輕云云（見本院卷第77至81頁）。惟查：
  ㈠本案未因被告供出來源查獲其他正犯或共犯，自無毒品危害
    防制條例第17條第1項規定之適用，且被告本件所為販賣第
    二級毒品、施用第二級毒品犯行，並無法重情輕之情形可言
    ，自無適用刑法第59條規定之餘地，被告上訴意旨所指，均
    難認可採，業經本院說明如前。
  ㈡再按刑事審判旨在實現刑罰權分配的正義，故法院對有罪被
    告科刑，應符合罪刑相當之原則，使輕重得宜，罰當其罪，
    以契合社會法律感情，此所以刑法第57條明定科刑時應審酌
    一切情狀，尤應注意該條所列10款事項以為科刑輕重之標準
    ，俾使法院就個案之量刑，能斟酌至當。又量刑輕重係屬事
    實審法院得依職權自由裁量事項，苟已斟酌刑法第57條各款
    所列情狀而未逾越法定刑度，不得遽指為違法（最高法院98
    年度台上字第5002號判決要旨參照）。原審判決已以被告之
    責任為基礎，敘明依累犯規定加重其刑（無期徒刑部分不得
    加重），並詳予審酌刑法第57條各款所列情形，為科刑輕重
    標準之綜合考量，在法定刑度內，斟酌科刑，就販賣第二級
    毒品罪部分（共8罪）各量處有期徒刑3年8月，併定其應執
    行刑為有期徒刑7年6月；另就施用第二級毒品罪部分，量處
    有期徒刑3月，併諭知如易科罰金以1千元折算1日之折算標
    準，並未逾越法定刑度，復無濫用自由裁量之權限，自難認
    有何違法或不當。況且被告上開販賣第二級毒品犯行，雖犯
    罪時間甚近，犯罪類型及侵害法益均同一，惟其販賣第二級
    毒品犯行多達8次、販賣對象為3人，所為嚴重助長毒品之流
    通擴散，原審所為刑度之裁量，顯已考量被告所犯數罪反應
    出之人格特質，並權衡審酌被告之責任與整體刑法目的，採
    限制加重原則，就被告所犯上開8次販賣第二級毒品罪為整
    體非難評價，其所定應執行刑有期徒刑7年6月，未逾越內、
    外部界限，且合於比例原則及罪刑相當原則，並無輕重失衡
    ，堪稱妥適，亦難認有何違法或不當之處，被告上訴仍請求
    予以輕判，難認有據。
  ㈢綜上，本件被告之上訴，並無理由，應予駁回。  
據上論斷，應依刑事訴訟法第368條，判決如主文。
本案經檢察官楊舒婷提起公訴，檢察官陳昱旗到庭執行職務。
中    華    民    國   109    年    2     月    27    日
                  刑事第二十三庭審判長法  官  李釱任
                                      法  官  梁耀鑌
                                      法  官  連育群
以上正本證明與原本無異。
施用第二級毒品部分不得上訴。
其餘部分如不服本判決，應於收受送達後20日內向本院提出上訴
書狀，其未敘述上訴之理由者並得於提起上訴後20日內向本院補
提理由書（均須按他造當事人之人數附繕本）「切勿逕送上級法
院」。
                                      書記官  廖紫喬
中    華    民    國    109   年    3     月    2     日
附錄：本案論罪科刑法條全文                             
毒品危害防制條例第4條
製造、運輸、販賣第一級毒品者，處死刑或無期徒刑；處無期徒
刑者，得併科新臺幣 2 千萬元以下罰金。
製造、運輸、販賣第二級毒品者，處無期徒刑或 7 年以上有期
徒刑，得併科新臺幣 1 千萬元以下罰金。
製造、運輸、販賣第三級毒品者，處 7 年以上有期徒刑，得併
科新臺幣 7 百萬元以下罰金。
製造、運輸、販賣第四級毒品者，處 5 年以上 12 年以下有期
徒刑，得併科新臺幣 3 百萬元以下罰金。
製造、運輸、販賣專供製造或施用毒品之器具者，處 1 年以上
7 年以下有期徒刑，得併科新臺幣 1 百萬元以下罰金。
前五項之未遂犯罰之。
毒品危害防制條例第10條
施用第一級毒品者，處 6 月以上 5 年以下有期徒刑。
施用第二級毒品者，處 3 年以下有期徒刑。

附表：
編號 購毒者 交易時間及地點、毒品種類、數量及金額 原審判決宣告刑及沒收 一 陳世傑 甲○○於108年1月9日凌晨3時55分許，在新北市淡水區淡江路1段「淡江有約」社區對面全家便利商店旁，以1000元之價格，販賣第二級毒品甲基安非他命0.3公克予陳世傑。 甲○○販賣第二級毒品，累犯，處有期徒刑參年捌月。扣案行動電話壹支、電子磅秤壹個、分裝袋貳包均沒收；未扣案門號○○○○○○○○○○號SIM 卡壹枚、犯罪所得新臺幣壹仟元均沒收，於全部或一部不能沒收或不宜執行沒收時，追徵其價額。 二 簡鴻德 甲○○於於108年1月24日凌晨3時23分許 ，在新北市淡水區沙崙路上某籃球場旁，以1000元之價格，販賣第二級毒品甲基安非他命0.3公克予簡鴻德。 甲○○販賣第二級毒品，累犯，處有期徒刑參年捌月。扣案行動電話壹支、電子磅秤壹個、分裝袋貳包均沒收；未扣案門號○○○○○○○○○○號SIM 卡壹枚、犯罪所得新臺幣壹仟元均沒收，於全部或一部不能沒收或不宜執行沒收時，追徵其價額。 三 簡鴻德 甲○○於108年1月27日下午4時22分至24分許，在新北市○○區○○街0號4樓住處樓下，以500元之價格，販賣第二級毒品甲基安非他命0.15公克予簡鴻德。 甲○○販賣第二級毒品，累犯，處有期徒刑參年捌月。扣案行動電話壹支、電子磅秤壹個、分裝袋貳包均沒收；未扣案門號○○○○○○○○○○號SIM 卡壹枚、犯罪所得新臺幣伍佰元均沒收，於全部或一部不能沒收或不宜執行沒收時，追徵其價額。 四 簡鴻德 甲○○於108年2月17日上午8時37分許，在新北市○○區○○街0號4樓住處樓下，以1500元之價格，販賣第二級毒品甲基安非他命0.35公克予簡鴻德。 甲○○販賣第二級毒品，累犯，處有期徒刑參年捌月。扣案行動電話壹支（含門號○○○○○○○○○○號SIM 卡壹枚）、電子磅秤壹個、分裝袋貳包均沒收；未扣案犯罪所得新臺幣壹仟伍佰元沒收，於全部或一部不能沒收或不宜執行沒收時，追徵其價額。 五 江信樟 甲○○於107年12月23日上午11時37分許，在新北市○○區○○路0段000號10樓住處社區後門外，以2000元之價格，販賣第二級毒品甲基安非他命0.6公克予江信樟。 甲○○販賣第二級毒品，累犯，處有期徒刑參年捌月。扣案行動電話壹支、電子磅秤壹個、分裝袋貳包均沒收；未扣案門號○○○○○○○○○○號SIM 卡壹枚、犯罪所得新臺幣貳仟元均沒收，於全部或一部不能沒收或不宜執行沒收時，追徵其價額。 六 江信樟 甲○○於107年12月27日下午4時50分許 ，在新北市○○區○○路0段000號10樓住處社區後門外，以2000元之價格，販賣第二級毒品甲基安非他命0.6公克予江信樟。 甲○○販賣第二級毒品，累犯，處有期徒刑參年捌月。扣案行動電話壹支、電子磅秤壹個、分裝袋貳包均沒收；未扣案門號○○○○○○○○○○號SIM 卡壹枚、犯罪所得新臺幣貳仟元均沒收，於全部或一部不能沒收或不宜執行沒收時，追徵其價額。 七 江信樟 甲○○於108年1月7日下午6時38分許後某時間，在新北市○○區○○路0段000號10樓住處社區後門外 ，以1000元之價格，販賣第二級毒品甲基安非他命0.3公克予江信樟。 甲○○販賣第二級毒品，累犯，處有期徒刑參年捌月。扣案行動電話壹支、電子磅秤壹個、分裝袋貳包均沒收；未扣案門號○○○○○○○○○○號SIM 卡壹枚、犯罪所得新臺幣壹仟元均沒收，於全部或一部不能沒收或不宜執行沒收時，追徵其價額。 八 江信樟 甲○○於108年1月8日晚間9時6分許，在新北市○○區○○路0段000號10樓住處社區後門外，以2000元之價格，販賣第二級毒品甲基安非他命0.6公克予江信樟。 甲○○販賣第二級毒品，累犯，處有期徒刑參年捌月。扣案行動電話壹支、電子磅秤壹個、分裝袋貳包均沒收；未扣案門號○○○○○○○○○○號SIM 卡壹枚、犯罪所得新臺幣貳仟元均沒收，於全部或一部不能沒收或不宜執行沒收時，追徵其價額。